臺北高等行政法院裁定
111年度訴字第87號
原      告    張閎鈞                                    
              鄭淳方                              
              張玉糖                                    
兼法定代理人  張顥                               
法定代理人    陳宇柔                                    
被      告    內政部                             
代  表  人    徐國勇            
上列當事人間土地徵收事件，原告不服行政院中華民國110年8月
5日院臺訴字第1100180927號訴願決定，提起行政訴訟，本院裁
定如下：
　　主  文
原告之訴駁回。
訴訟費用由原告負擔。
　　理  由
一、按第4條及第5條訴訟之提起，除本法別有規定外，應於訴願
    決定書送達後2個月之不變期間內為之；原告之訴，起訴逾
    越法定期限者，行政法院應以裁定駁回之，此行政訴訟法第
    106條第1項前段、第107條第1項第6款分別定有明文。
二、緣新北市政府辦理淡水河北側沿河平面道路工程(非都市計
    畫區)(下稱本工程)，需用新北市淡水區海天段 252 地號內
    等63筆土地，面積3.927927公頃，檢附徵收土地計畫書及圖
    等有關資料，報經被告以民國109年11月10日台內地字第109
    0266149號函(下稱原處分)核准徵收，並一併徵收土地改良
    物，及徵收協議價購取得新北市淡水區關渡段960地號等5筆
    土地上之土地改良物，交由新北市政府辦理及公告、通知所
    有權人。原告不服原處分，提起訴願，經決定駁回後，提起
    本件行政訴訟。
三、經查，原告張閎鈞為原告鄭淳方、張顥、張玉糖之訴願代理
    人，於110年8月10日收受訴願決定書，有原告向訴願機關提
    出之代理委任書、送達證書附於訴願決定卷可稽。原告現住
    地分別在臺北市、新北市；其中現住地在臺北市者，毋庸扣
    除在途期間，應自訴願決定書發生送達效力之翌日即110年8
    月11日起算至110年10月10日（星期日），因該末日適逢雙
    十連續假日，依民法第122條規定順延至110年10月12日(星
    期二)為屆滿日；其他現住地在新北市者，因非在本院所在
    地之臺北市轄區域內，依司法院頒行之「行政法院訴訟當事
    人在途期間標準」第2條及第3條第1款規定，其起訴法定不
    變期間應扣除在途期間2日，應自訴願決定書發生送達效力
    之翌日即110年8月11日起算至110年10月12日（星期二）即
    已屆滿。惟原告遲至111年1月18日始提起本件行政訴訟，有
    原告起訴狀本院總收文日期戳章可憑，依前開規定，已逾越
    法定期限，顯非合法，應予駁回。至原告主張之實體上理由
    ，已毋庸審究，併予敘明。
四、依行政訴訟法第107條第1項第6款、第104條，民事訴訟法第
    95條、第78條、第85條第1項前段，裁定如主文。　　　　
中　　華　　民　　國　　111 　年　　1 　　月　　28　　日
                    臺北高等行政法院第五庭
                              審判長法  官　蘇嫊娟 
                                    法  官　劉正偉 
                                    法  官　陳雪玉
上為正本係照原本作成。
如不服本裁定，應於送達後10日內向本院提出抗告狀（須按他造
人數附繕本）。
中　　華　　民　　國　　111 　年　　1 　　月　　28　　日
                                    書記官  王月伶